臺灣士林地方法院刑事判決　　　　　　　　　　　　　　九十三年度易字第九二號
　　聲　請　人　臺灣士林地方法院檢察署檢察官
　　被　　　告　己○○
右列被告因竊盜案件，經檢察官聲請簡易判決處刑（九十二年度偵字第一一二０三號
），本院士林簡易庭認不宜以簡易判決處刑，移由本院刑事庭改依通常程序審理，暨
函請併案審理（臺灣士林地方法院檢察署九十三年度偵字第一００五號），被告於準
備程序為有罪之陳述，經本院裁定進行簡式審判程序，並判決如左：
    主  文
己○○連續竊盜，累犯，處有期徒刑拾月。
    事  實
一、己○○前因竊盜罪經台灣台北地方法院及本院分別判處有期徒刑六月，如易科罰
    金均以三百元折算一日確定，甫於九十一年八月七日執行完畢。復因竊盜案件經
    本院於九十二年十月六日判處有期徒刑六月，如易科罰金以三百元折算一日，並
    於九十二年十一月五日確定，尚未執行時，詎仍不知悔悟，基於意圖為自己不法
    所有之概括犯意，連續（一）於九十二年十一月十四日二十一時四十五分許，在
    臺北市大安區○○○路○段一二八號前趁小客車使用人丁○○（所有人乙○○）
    送貨暫離鑰匙未取出之際，徒手進入車內啟動引擎而竊取該自小客車，嗣於翌日
    下午十四時五十分許，駕駛上開竊得車輛於台北市大安區市○○道與敦化南路口
    時，為警查獲。（二）再於同年十一月十九日下午十七時許，在台北市○○區○○路三段一七０號前，見庚○○所有車牌號碼ＤＷＤ─五七七號輕機車停放該處
    鑰匙未取下，乃徒手竊取該機車供己代步之用，嗣於翌日下午十四時許在台北市
    內湖區○○路四三四巷十九弄九號前遭警查獲。（三）復於九十三年一月一日下
    午十七時許，在台北市○○○路與延吉街口處，見戊○○所有車牌號碼ＲＹＬ─
    四七六號輕機車鑰匙未取下，乃徒手竊取該機車供己騎用，嗣於同年一月四日二
    十時四十五分許在台北市萬華區○○○路與梧州街口處為警查獲。（四）又於九
    十三年一月十七日八時至九時許間，在台北市○○區○○路與康寧路口「肯德基
    速食店」附近，見丙○○所有車牌號碼ＤＶＮ─四六九號機車鑰匙未取下，遂徒
    手竊取該機車供己代步之用，旋於翌日在台北縣板橋市○○路光復橋下為警查獲
    。
二、案經被害人庚○○訴由臺北市政府警察局內湖分局報請臺灣士林地方法院檢察署
    檢察官偵查聲請簡易判決處刑暨函請併案審理。
    理  由
一、右揭事實，業據被告己○○於警訊及偵審中坦承不諱，核與被害人丁○○、乙○○、庚○○、戊○○、丙○○警訊時指訴情節相符，並有車輛失竊（尋獲）電腦
    輸入單四張、車輛竊盜、車牌失竊資料個別查詢報表四份、乙○○、庚○○、戊○○、丙○○立具之贓物認領保管收據各一紙、車輛照片二幀附卷可稽，被告自
    白核與事實相符，堪予採信。本件事證明確，被告犯行洵堪認定，應依法論科。
二、核被告所為，係犯刑法第三百二十條第一項之竊盜罪。又被告先後四次犯行，時
    間緊接，方法相同，觸犯構成要件相同之罪，顯係基於概括犯意為之，為連續犯
    ，爰依刑法第五十六條之規定以一罪論，並依法加重其刑。又聲請人聲請簡易判
    決處刑事實雖未敘及被告關於事實欄（一）、（三）、（四）部分之犯行，惟事
    實欄（四）之部分業經台灣士林地方法院檢察署函請併案審理，（一）、（三）
    部分雖未經函請併案審理，該上開部份之事實均與已聲請簡易判決處刑之犯罪事
    實部分具有連續犯之裁判上一罪關係，依刑事訴訟法第二百六十七條規定檢察官
    就犯罪事實一部起訴者，其效力及於全部，本院自應併予審理。又被告前有事實
    欄所列前案經判處有期徒刑及執行完畢情形，此有臺灣高等法院被告全國刑案紀
    錄表一份在卷可按，其前受有期徒刑執行完畢，於五年以內再犯本件最重本刑為
    有期徒刑以上之罪，為累犯，應依刑法第四十七條之規定遞予加重其刑。爰審酌
    被告前有多次竊盜前科，素行不端，正值年輕力盛，竟不圖上進，於前案執行完
    畢後，不知悔改再度為圖代步之便竊取交通工具之犯罪動機、目的、手段，以及
    竊得車輛均已返還被害人暨犯罪後坦承犯行，態度尚稱良好等一切情狀，量處如
    主文所示之刑，以資懲儆。
三、臺灣士林地方法院檢察署九十三年二月十日甲○信九三偵一００五字第０八一六
    號函，檢送該署九十三年度偵字第一００五號被告竊盜案卷一宗，及臺灣臺北地
    方法院檢察署九十三年度偵字第二八四號被告竊盜案、九十三年度偵字第一四四
    六號被告竊盜案，經查與本件聲請人聲請簡易判決處刑之竊盜事實有連續犯之裁
    判上一罪關係，本院業予併案審理，附此敘明。
四、據上論斷，應依刑事訴訟法第四百五十二條、第二百七十三條之一第一項、第二
    百九十九條第一項前段，刑法第五十六條、第三百二十條第一項、第四十七條、
    罰金罰鍰提高標準條例第一條前段，判決如主文。
本案經檢察官陳昱旗到庭執行職務。
中      華      民      國    九十三    年      三      月     十二     日
                                  臺灣士林地方法院刑事第二庭
                                      法  官  杜  惠  錦
右正本證明與原本無異。
如不服本判決，應於判決送達後十日內，向本院提出上訴狀。
                                      書記官  趙  彩  彤
中      華      民      國    九十三    年      三      月     十六     日
附錄本判決論罪科刑依據之
中華民國刑法第三百二十條第一項：
(普通竊盜罪、竊佔罪)
意圖為自己或第三人不法之所有，而竊取他人之動產者，為竊盜罪，處五
年以下有期徒刑、拘役或五百元以下罰金。
